臺灣高等法院臺中分院刑事裁定
110年度聲字第1784號
聲  請  人  臺灣高等檢察署臺中檢察分署檢察官     
受  刑  人  陳建成



上列聲請人因受刑人數罪併罰有二裁判以上，聲請定其應執行之
刑（聲請案號：110年度執聲字第830號），本院裁定如下：
    主  文
陳建成因犯如附表所示各罪所處之刑，有期徒刑部分應執行有期
徒刑伍年肆月。
    理  由
一、聲請意旨略以：上列受刑人陳建成（下簡稱受刑人）因詐欺
    等數罪，先後經判決確定如附表，數罪中雖有刑法第50條第
    1項但書所列情形，惟受刑人已請求檢察官聲請定應執行刑
    ，有原署民國110年6月11日是否請求定應執行刑調查表足稽
    ，應依刑法第50條第2項、第53條、第51條第5款規定，定其
    應執行之刑，爰依刑事訴訟法第477條第1項聲請裁定等語。
二、查本案受刑人因詐欺等數罪，經臺灣彰化地方法院及本院分
    別判處如附表所示之刑，均經確定在案。而附表編號2部分
    為得易科罰金之罪，附表編號1、3至27部分為不得易科罰金
    之罪，屬刑法第50條第1項但書第1款所示之情形。茲檢察官
    依受刑人之請求聲請定其應執行之刑（參本院卷附臺灣彰化
    地方檢察署刑法第50條第1項但書案件是否請求定應執行刑
    調查表影本1份），本院審核認聲請為正當，應予准許，並
    衡酌受刑人所犯各罪之犯罪類型、行為態樣、手段、動機、
    侵害法益種類及責任非難程度，暨附表編號3至27所示之罪
    前已定執行刑，而為整體評價後，定其應執行刑。
三、爰依刑事訴訟法第477條第1項，刑法第50條第2項、第53條
    、第51條第5款，裁定如主文。
中　　華　　民　　國　　110 　年　　7 　　月　　12　　日
           刑事第七庭     審判長法  官  梁  堯  銘
                                法  官  張  智  雄
                                法  官  王  鏗  普
以上正本證明與原本無異。
如不服本裁定，應於收受送達後5日內向本院提出抗告書狀(須附
繕本)。
                                書記官  郭  蕙  瑜　　
　　　　　　　　　　　　　　　　　
中　　華　　民　　國　　110 　年　　7 　　月　　12　　日
附表：受刑人陳建成定應執行之刑案件一覽表
編         號  1 2 3 罪         名  加重竊盜 竊盜 加重詐欺 宣    告   刑  有期徒刑7月 有期徒刑5月 有期徒刑1年10月 犯  罪 日  期  106年12月2日 107年7月11日 107年9月10日 偵  查 機  關  臺灣彰化地方檢察署107年度偵字第4370號 臺灣彰化地方檢察署108年度偵字第2041號 臺灣彰化地方檢察署107年度偵字第10232號等 最  後 事實審 法    院 臺灣彰化地方法院 臺灣彰化地方法院 臺灣高等法院臺中分院  案    號 107年度易字第887號 108年度易字第760號 109年度金上訴字第131、133、134、135、136、137、138、139、140號  判決日期 107年10月26日 108年9月30日 109年8月26日 確  定 判  決 法    院 臺灣彰化地方法院 臺灣高等法院臺中分院 臺灣高等法院臺中分院  案    號 107年度易字第887號 108年度上易字第1334號 109年度金上訴字第131、133、134、135、136、137、138、139、140號  判決確定日    期 107年11月20日 108年12月2日 109年10月6日 是否為得易科罰金 、易服社會勞動之案件  不得易科罰金、易服社會勞動  得易科罰金、易服社會勞動  不得易科罰金、易服社會勞動  備          註  臺灣彰化地方檢察署107年度執字第6650號（已執行完畢） 臺灣彰化地方檢察署110年度執緝字第175號 ㈠編號3至27所示之罪，應執行有期徒刑4年6月。 ㈡臺灣彰化地方檢察署110年度執緝字第177號。 

編         號  4 5 6 罪         名  加重詐欺 加重詐欺 加重詐欺 宣    告   刑  有期徒刑1年6月 有期徒刑1年6月 有期徒刑1年6月 犯  罪 日  期  107年9月10日 107年9月11日 107年9月12日 偵  查 機  關  臺灣彰化地方檢察署107年度偵字第10232號等 臺灣彰化地方檢察署107年度偵字第10232號等 臺灣彰化地方檢察署107年度偵字第10232號等 最  後 事實審 法    院 臺灣高等法院臺中分院 臺灣高等法院臺中分院 臺灣高等法院臺中分院  案    號 109年度金上訴字第131、133、134、135、136、137、138、139、140號 109年度金上訴字第131、133、134、135、136、137、138、139、140號 109年度金上訴字第131、133、134、135、136、137、138、139、140號  判決日期 109年8月26日 109年8月26日 109年8月26日 確  定 判  決 法    院 臺灣高等法院臺中分院 臺灣高等法院臺中分院 臺灣高等法院臺中分院  案    號 109年度金上訴字第131、133、134、135、136、137、138、139、140號 109年度金上訴字第131、133、134、135、136、137、138、139、140號 109年度金上訴字第131、133、134、135、136、137、138、139、140號  判決確定日    期 109年10月6日 109年10月6日 109年10月6日 是否為得易科罰金 、易服社會勞動之案件  不得易科罰金、易服社會勞動  不得易科罰金、易服社會勞動  不得易科罰金、易服社會勞動  備          註  ㈠編號3至27所示之罪，應執行有期徒刑4年6月。 ㈡臺灣彰化地方檢察署110年度執緝字第177號。 ㈠編號3至27所示之罪，應執行有期徒刑4年6月。 ㈡臺灣彰化地方檢察署110年度執緝字第177號。 ㈠編號3至27所示之罪，應執行有期徒刑4年6月。 ㈡臺灣彰化地方檢察署110年度執緝字第177號。 
 
編         號  7 8 9 罪         名  加重詐欺 加重詐欺 加重詐欺 宣    告   刑  有期徒刑1年7月 有期徒刑1年6月 有期徒刑1年6月 犯  罪 日  期  107年9月12日 107年9月14日 107年9月14日 偵  查 機  關  臺灣彰化地方檢察署107年度偵字第10232號等 臺灣彰化地方檢察署107年度偵字第10232號等 臺灣彰化地方檢察署107年度偵字第10232號等 最  後 事實審 法    院 臺灣高等法院臺中分院 臺灣高等法院臺中分院 臺灣高等法院臺中分院  案    號 109年度金上訴字第131、133、134、135、136、137、138、139、140號 109年度金上訴字第131、133、134、135、136、137、138、139、140號 109年度金上訴字第131、133、134、135、136、137、138、139、140號  判決日期 109年8月26日 109年8月26日 109年8月26日 確  定 判  決 法    院 臺灣高等法院臺中分院 臺灣高等法院臺中分院 臺灣高等法院臺中分院  案    號 109年度金上訴字第131、133、134、135、136、137、138、139、140號 109年度金上訴字第131、133、134、135、136、137、138、139、140號 109年度金上訴字第131、133、134、135、136、137、138、139、140號  判決確定日    期 109年10月6日 109年10月6日 109年10月6日 是否為得易科罰金 、易服社會勞動之案件  不得易科罰金、易服社會勞動  不得易科罰金、易服社會勞動  不得易科罰金、易服社會勞動  備          註  ㈠編號3至27所示之罪，應執行有期徒刑4年6月。 ㈡臺灣彰化地方檢察署110年度執緝字第177號。 ㈠編號3至27所示之罪，應執行有期徒刑4年6月。 ㈡臺灣彰化地方檢察署110年度執緝字第177號。 ㈠編號3至27所示之罪，應執行有期徒刑4年6月。 ㈡臺灣彰化地方檢察署110年度執緝字第177號。 
 
編         號  10 11 12 罪         名  加重詐欺 加重詐欺 加重詐欺 宣    告   刑  有期徒刑1年6月 有期徒刑1年6月 有期徒刑1年6月 犯  罪 日  期  107年9月13日 107年9月13日 107年9月13日 偵  查 機  關  臺灣彰化地方檢察署107年度偵字第10232號等 臺灣彰化地方檢察署107年度偵字第10232號等 臺灣彰化地方檢察署107年度偵字第10232號等 最  後 事實審 法    院 臺灣高等法院臺中分院 臺灣高等法院臺中分院 臺灣高等法院臺中分院  案    號 109年度金上訴字第131、133、134、135、136、137、138、139、140號 109年度金上訴字第131、133、134、135、136、137、138、139、140號 109年度金上訴字第131、133、134、135、136、137、138、139、140號  判決日期 109年8月26日 109年8月26日 109年8月26日 確  定 判  決 法    院 臺灣高等法院臺中分院 臺灣高等法院臺中分院 臺灣高等法院臺中分院  案    號 109年度金上訴字第131、133、134、135、136、137、138、139、140號 109年度金上訴字第131、133、134、135、136、137、138、139、140號 109年度金上訴字第131、133、134、135、136、137、138、139、140號  判決確定日    期 109年10月6日 109年10月6日 109年10月6日 是否為得易科罰金 、易服社會勞動之案件  不得易科罰金、易服社會勞動  不得易科罰金、易服社會勞動  不得易科罰金、易服社會勞動  備          註  ㈠編號3至27所示之罪，應執行有期徒刑4年6月。 ㈡臺灣彰化地方檢察署110年度執緝字第177號。 ㈠編號3至27所示之罪，應執行有期徒刑4年6月。 ㈡臺灣彰化地方檢察署110年度執緝字第177號。 ㈠編號3至27所示之罪，應執行有期徒刑4年6月。 ㈡臺灣彰化地方檢察署110年度執緝字第177號。 

編         號  13 14 15 罪         名  加重詐欺 加重詐欺 加重詐欺 宣    告   刑  有期徒刑1年6月 有期徒刑1年6月 有期徒刑1年6月 犯  罪 日  期  107年9月14日 107年9月14日 107年9月18日 偵  查 機  關  臺灣彰化地方檢察署107年度偵字第10232號等 臺灣彰化地方檢察署107年度偵字第10232號等 臺灣彰化地方檢察署107年度偵字第10232號等 最  後 事實審 法    院 臺灣高等法院臺中分院 臺灣高等法院臺中分院 臺灣高等法院臺中分院  案    號 109年度金上訴字第131、133、134、135、136、137、138、139、140號 109年度金上訴字第131、133、134、135、136、137、138、139、140號 109年度金上訴字第131、133、134、135、136、137、138、139、140號  判決日期 109年8月26日 109年8月26日 109年8月26日 確  定 判  決 法    院 臺灣高等法院臺中分院 臺灣高等法院臺中分院 臺灣高等法院臺中分院  案    號 109年度金上訴字第131、133、134、135、136、137、138、139、140號 109年度金上訴字第131、133、134、135、136、137、138、139、140號 109年度金上訴字第131、133、134、135、136、137、138、139、140號  判決確定日    期 109年10月6日 109年10月6日 109年10月6日 是否為得易科罰金 、易服社會勞動之案件  不得易科罰金、易服社會勞動  不得易科罰金、易服社會勞動  不得易科罰金、易服社會勞動  備          註  ㈠編號3至27所示之罪，應執行有期徒刑4年6月。 ㈡臺灣彰化地方檢察署110年度執緝字第177號。 ㈠編號3至27所示之罪，應執行有期徒刑4年6月。 ㈡臺灣彰化地方檢察署110年度執緝字第177號。 ㈠編號3至27所示之罪，應執行有期徒刑4年6月。 ㈡臺灣彰化地方檢察署110年度執緝字第177號。 

編         號  16 17 18 罪         名  加重詐欺 加重詐欺 加重詐欺 宣    告   刑  有期徒刑1年6月 有期徒刑1年6月 有期徒刑1年5月 犯  罪 日  期  107年9月17日 107年9月21日 107年9月21日 偵  查 機  關  臺灣彰化地方檢察署107年度偵字第10232號等 臺灣彰化地方檢察署107年度偵字第10232號等 臺灣彰化地方檢察署107年度偵字第10232號等 最  後 事實審 法    院 臺灣高等法院臺中分院 臺灣高等法院臺中分院 臺灣高等法院臺中分院  案    號 109年度金上訴字第131、133、134、135、136、137、138、139、140號 109年度金上訴字第131、133、134、135、136、137、138、139、140號 109年度金上訴字第131、133、134、135、136、137、138、139、140號  判決日期 109年8月26日 109年8月26日 109年8月26日 確  定 判  決 法    院 臺灣高等法院臺中分院 臺灣高等法院臺中分院 臺灣高等法院臺中分院  案    號 109年度金上訴字第131、133、134、135、136、137、138、139、140號 109年度金上訴字第131、133、134、135、136、137、138、139、140號 109年度金上訴字第131、133、134、135、136、137、138、139、140號  判決確定日    期 109年10月6日 109年10月6日 109年10月6日 是否為得易科罰金 、易服社會勞動之案件  不得易科罰金、易服社會勞動  不得易科罰金、易服社會勞動  不得易科罰金、易服社會勞動  備          註  ㈠編號3至27所示之罪，應執行有期徒刑4年6月。 ㈡臺灣彰化地方檢察署110年度執緝字第177號。 ㈠編號3至27所示之罪，應執行有期徒刑4年6月。 ㈡臺灣彰化地方檢察署110年度執緝字第177號。 ㈠編號3至27所示之罪，應執行有期徒刑4年6月。 ㈡臺灣彰化地方檢察署110年度執緝字第177號。 

編         號  19 20 21 罪         名  加重詐欺 加重詐欺 加重詐欺 宣    告   刑  有期徒刑1年6月 有期徒刑1年7月 有期徒刑1年6月 犯  罪 日  期  107年9月21日 107年9月26日 107年9月26日 偵  查 機  關  臺灣彰化地方檢察署107年度偵字第10232號等 臺灣彰化地方檢察署107年度偵字第10232號等 臺灣彰化地方檢察署107年度偵字第10232號等 最  後 事實審 法    院 臺灣高等法院臺中分院 臺灣高等法院臺中分院 臺灣高等法院臺中分院  案    號 109年度金上訴字第131、133、134、135、136、137、138、139、140號 109年度金上訴字第131、133、134、135、136、137、138、139、140號 109年度金上訴字第131、133、134、135、136、137、138、139、140號  判決日期 109年8月26日 109年8月26日 109年8月26日 確  定 判  決 法    院 臺灣高等法院臺中分院 臺灣高等法院臺中分院 臺灣高等法院臺中分院  案    號 109年度金上訴字第131、133、134、135、136、137、138、139、140號 109年度金上訴字第131、133、134、135、136、137、138、139、140號 109年度金上訴字第131、133、134、135、136、137、138、139、140號  判決確定日    期 109年10月6日 109年10月6日 109年10月6日 是否為得易科罰金 、易服社會勞動之案件  不得易科罰金、易服社會勞動  不得易科罰金、易服社會勞動  不得易科罰金、易服社會勞動  備          註  ㈠編號3至27所示之罪，應執行有期徒刑4年6月。 ㈡臺灣彰化地方檢察署110年度執緝字第177號。 ㈠編號3至27所示之罪，應執行有期徒刑4年6月。 ㈡臺灣彰化地方檢察署110年度執緝字第177號。 ㈠編號3至27所示之罪，應執行有期徒刑4年6月。 ㈡臺灣彰化地方檢察署110年度執緝字第177號。 

編         號  22 23 24 罪         名  加重詐欺 加重詐欺 加重詐欺 宣    告   刑  有期徒刑1年6月 有期徒刑1年6月 有期徒刑1年5月 犯  罪 日  期  107年9月27日 107年9月27日 107年9月27日 偵  查 機  關  臺灣彰化地方檢察署107年度偵字第10232號等 臺灣彰化地方檢察署107年度偵字第10232號等 臺灣彰化地方檢察署107年度偵字第10232號等 最  後 事實審 法    院 臺灣高等法院臺中分院 臺灣高等法院臺中分院 臺灣高等法院臺中分院  案    號 109年度金上訴字第131、133、134、135、136、137、138、139、140號 109年度金上訴字第131、133、134、135、136、137、138、139、140號 109年度金上訴字第131、133、134、135、136、137、138、139、140號  判決日期 109年8月26日 109年8月26日 109年8月26日 確  定 判  決 法    院 臺灣高等法院臺中分院 臺灣高等法院臺中分院 臺灣高等法院臺中分院  案    號 109年度金上訴字第131、133、134、135、136、137、138、139、140號 109年度金上訴字第131、133、134、135、136、137、138、139、140號 109年度金上訴字第131、133、134、135、136、137、138、139、140號  判決確定日    期 109年10月6日 109年10月6日 109年10月6日 是否為得易科罰金 、易服社會勞動之案件  不得易科罰金、易服社會勞動  不得易科罰金、易服社會勞動  不得易科罰金、易服社會勞動  備          註  ㈠編號3至27所示之罪，應執行有期徒刑4年6月。 ㈡臺灣彰化地方檢察署110年度執緝字第177號。 ㈠編號3至27所示之罪，應執行有期徒刑4年6月。 ㈡臺灣彰化地方檢察署110年度執緝字第177號。 ㈠編號3至27所示之罪，應執行有期徒刑4年6月。 ㈡臺灣彰化地方檢察署110年度執緝字第177號。 

編         號  25 26 27 罪         名  加重詐欺 加重詐欺 加重詐欺 宣    告   刑  有期徒刑1年6月 有期徒刑1年6月 有期徒刑1年6月 犯  罪 日  期  107年9月27日 107年9月28日 107年9月28日 偵  查 機  關  臺灣彰化地方檢察署107年度偵字第10232號等 臺灣彰化地方檢察署107年度偵字第10232號等 臺灣彰化地方檢察署107年度偵字第10232號等 最  後 事實審 法    院 臺灣高等法院臺中分院 臺灣高等法院臺中分院 臺灣高等法院臺中分院  案    號 109年度金上訴字第131、133、134、135、136、137、138、139、140號 109年度金上訴字第131、133、134、135、136、137、138、139、140號 109年度金上訴字第131、133、134、135、136、137、138、139、140號  判決日期 109年8月26日 109年8月26日 109年8月26日 確  定 判  決 法    院 臺灣高等法院臺中分院 臺灣高等法院臺中分院 臺灣高等法院臺中分院  案    號 109年度金上訴字第131、133、134、135、136、137、138、139、140號 109年度金上訴字第131、133、134、135、136、137、138、139、140號 109年度金上訴字第131、133、134、135、136、137、138、139、140號  判決確定日    期 109年10月6日 109年10月6日 109年10月6日 是否為得易科罰金 、易服社會勞動之案件  不得易科罰金、易服社會勞動  不得易科罰金、易服社會勞動  不得易科罰金、易服社會勞動  備          註  ㈠編號3至27所示之罪，應執行有期徒刑4年6月。 ㈡臺灣彰化地方檢察署110年度執緝字第177號。 ㈠編號3至27所示之罪，應執行有期徒刑4年6月。 ㈡臺灣彰化地方檢察署110年度執緝字第177號。 ㈠編號3至27所示之罪，應執行有期徒刑4年6月。 ㈡臺灣彰化地方檢察署110年度執緝字第177號。